臺灣屏東地方法院刑事判決　　　　　　　 94年度易字第609號
公　訴　人　臺灣屏東地方法院檢察署檢察官
被　　　告　甲○○
　　　　　　　　　　另案在臺灣屏東看守所羈押中
上列被告因違反毒品危害防制條例案件，經檢察官提起公訴（94
年度毒偵字第2264號），被告就被訴事實為有罪之陳述，本院裁
定行簡式審判程序，判決如下：
    主  文
甲○○連續施用第二級毒品，累犯，處有期徒刑拾月。扣案之玻
璃球壹個沒收。
    事  實
一、甲○○前於民國92年間因竊盜案件，經本院以92年度易字第
    225 號判決判處有期徒刑1 年確定；復於同年間因違反毒品
    危害防制條例案件，經本院以92年度易字第328 號判決判處
    有期徒刑7 月確定，上開徒刑經併執行，自92年9 月29日起
    入監服刑，迄94年1 月11日因縮短刑期假釋出監，而於94年
    2 月5 日縮刑期滿未經撤銷假釋以視為執行完畢論。另其於
    89年間因施用毒品案件，經本院以89年度毒聲字第1157號裁
    定送觀察、勒戒後，認有繼續施用毒品之傾向，再經本院以
    89年度毒聲字第1411號裁定入戒治處所施以強制戒治，後經
    本院以90年度毒聲字第195 號裁定停止戒治，所餘戒治期間
    付保護管束，而於90年2 月22日出戒治所，迨於90年6 月9
    日保護管束期滿，由臺灣屏東地方法院檢察署檢察官於90年
    6 月30日，以90年度戒毒偵字第219 號不起訴處分確定；復
    於92年間因施用毒品案件，經本院以92年度毒聲字第484 號
    裁定入戒治處所施以強制戒治（同時由臺灣屏東地方法院檢
    察署檢察官向本院提起公訴，經本院以92年度易字第328 號
    判決判處有期徒刑7 月確定），後經本院以92年度毒聲字第
    1287號裁定停止戒治，所餘戒治期間付保護管束，而於92年
    9 月29日出戒治所（起訴書誤載為於93年1 月9 日因毒品危
    害防制條例修正不再執行而釋放），迨於93年5 月5 日保護
    管束期滿。詎其猶不知悛悔，竟基於施用第二級毒品甲基安
    非他命之概括犯意，自94年4 月初某日起，至同年8 月29日
    8 時許止，在位於屏東縣潮州鎮九塊里及新埤鄉萬隆村之甘
    蔗園內、屏東縣新埤鄉○○村○○路177-7 號等處，以將第
    二級毒品甲基安非他命置於玻璃球內加熱燒烤再吸食所產生
    煙霧之方式，1 、2 天施用第二級毒品甲基安非他命1 次之
    頻率，連續施用第二級毒品甲基安非他命多次，嗣於94 年8
    月30日13時許，因形跡可疑為警在屏東縣新埤鄉○○村○○
    道路查獲，並扣得其所有供施用第二級毒品甲基安非他命用
    之玻璃球1 個。
二、案經屏東縣警察局潮州分局報請臺灣屏東地方法院檢察署檢
    察官偵查起訴。
    理  由
一、本件被告甲○○所犯係死刑、無期徒刑、最輕本刑為3 年以
    上有期徒刑以外之罪，其於準備程序中就被訴事實為有罪之
    陳述，經法官告知簡式審判程序之旨，並聽取檢察官、被告
    之意見後，本院認為適宜由受命法官獨任進行簡式審判程序
    ，合先敘明。
二、上揭事實，業據被告甲○○於警詢時、偵查中及本院審理時
    坦承不諱，並有玻璃球1 個扣案可稽，且被告為警所採集之
    尿液檢體，經送請臺灣檢驗科技股份有限公司以酵素免疫分
    析法及氣相層析質譜儀法檢驗，結果呈甲基安非他命陽性反
    應，有該公司之濫用藥物尿液檢驗報告1 紙（見偵卷第20頁
    ）在卷足憑，堪信被告上開自白確與事實相符。又被告先前
    如事實欄所載，其前於89年間因施用毒品案件，經本院以89
    年度毒聲字第1157號裁定送觀察、勒戒後，認有繼續施用毒
    品之傾向，再經本院以89年度毒聲字第1411號裁定入戒治處
    所施以強制戒治，後經本院以90年度毒聲字第195 號裁定停
    止戒治，所餘戒治期間付保護管束，而於90年2 月22日出戒
    治所，迨於90年6 月9 日保護管束期滿，由臺灣屏東地方法
    院檢察署檢察官於90年6 月30日，以90年度戒毒偵字第219
    號不起訴處分確定；復於92年間因施用毒品案件，經本院以
    92年度毒聲字第484 號裁定入戒治處所施以強制戒治（同時
    由臺灣屏東地方法院檢察署檢察官向本院提起公訴，經本院
    以92年度易字第328 號判決判處有期徒刑7 月確定），後經
    本院以92年度毒聲字第1287號裁定停止戒治，所餘戒治期間
    付保護管束，而於92年9 月29日出戒治所，迨於93年5 月5
    日保護管束期滿等節，有臺灣屏東地方法院檢察署檢察官90
    年度戒毒偵字第219 號不起訴處分書（見偵卷第23頁）、臺
    灣高等法院被告前案紀錄表及全國施用毒品案件紀錄表各1
    份在卷足憑，本件事證已臻明確，被告於強制戒治執行完畢
    釋放後，5 年內再犯本件連續施用第二級毒品甲基安非他命
    之犯行洵堪認定。
三、查甲基安非他命為毒品危害防制條例第2 條第2 項第2 款明
    定之第二級毒品，不得持有及施用，核被告甲○○所為，係
    犯毒品危害防制條例第10條第2 項之施用第二級毒品罪。其
    施用前持有第二級毒品甲基安非他命之低度行為，應為其施
    用第二級毒品甲基安非他命之高度行為所吸收，不另論罪；
    其先後多次施用第二級毒品甲基安非他命犯行，時間緊接、
    犯罪構成要件相同，顯然基於概括犯意反覆為之，為連續犯
    ，應依刑法第56條之規定論以一罪，並依法加重其刑。再被
    告曾於92年間因竊盜案件，經本院以92年度易字第225 號判
    決判處有期徒刑1 年確定；復於同年間因違反毒品危害防制
    條例案件，經本院以92年度易字第328 號判決判處有期徒刑
    7 月確定，上開徒刑經併執行，自92年9 月29日起入監服刑
    ，迄94年1 月11日因縮短刑期假釋出監，而於94年2 月5 日
    縮刑期滿未經撤銷假釋以視為執行完畢論等情，有臺灣高等
    法院被告前案紀錄表1 份在卷可稽，其於受有期徒刑之執行
    完畢，5 年以內再犯本件有期徒刑以上之罪，為累犯，應依
    刑法第47條之規定遞加重其刑。爰審酌被告前經觀察、勒戒
    及強制戒治後，仍未戒斷其施用毒品之惡習，且其素行不佳
    ，有臺灣高等法院被告前案紀錄表1 份可憑，足見其亟待矯
    治，並參酌其犯罪之動機、目的、手段、所生戕害其身心情
    形及犯罪後坦承犯行，態度尚非惡劣等一切情狀，量處如主
    文所示之刑。扣案之玻璃球1 個，係被告所有，供其施用第
    二級毒品甲基安非他命犯行所用之物，業據其供明在卷，應
    依刑法第38條第1 項第2 款之規定，宣告沒收之。
據上論斷上應依刑事訴訟法第299 條第1 項前段、第273 條之1
第1 項，毒品危害防制條例第10條第2 項，刑法第11條前段、第
56條、第47條、第38條第1 項第2 款，判決如主文。
本案經檢察官葉容芳到庭執行職務。
中　　華　　民　　國　　94　　年　　11　　月　　30　　日
                  刑事第五庭    法  官  林家聖
以上正本證明與原本無異。
如不服本判決應於收受本判決送達後10日內向本院提出上訴書狀
，其未敘述上訴理由者，並得於提起上訴後10日內向本院補提理
由書狀（均須按他造當事人之人數附繕本）「切勿逕送上級法院
」
                                書記官  莊正彬
中　　華　　民　　國　　94　　年　　11　　月　　30　　日
附錄本判決論罪科刑法條全文：
毒品危害防制條例第10條第2項
施用第二級毒品者，處 3 年以下有期徒刑。
